【裁判字號】    99,簡上,159
【裁判日期】    991111
【裁判案由】    竊盜等
【裁判全文】
臺灣彰化地方法院刑事判決             99年度簡上字第159號
公  訴  人  臺灣彰化地方法院檢察署檢察官
上  訴  人
即  被  告  甲○○
上列上訴人即被告因竊盜等案件，不服本院民國99年8 月16日99
年度簡字第193 號第一審刑事簡易判決（起訴案號：98年度偵字
第10314 號）提起上訴，本院管轄之第二審合議庭判決如下：
    主  文
上訴駁回。
    理  由
一、本案經本院合議庭審理結果，認第一審以被告甲○○涉犯刑
    法第320 條第3 項、第1 項竊盜未遂罪及同法第216 條、第
    212 條行使偽造特種文書罪，各量處有期徒刑5 月，均諭知
    易科罰金之折算標準，並定應執行刑為有期徒刑9 月及諭知
    易科罰金之折算標準，諭知沒收扣案之鑰匙1 支、偽造車牌
    號碼4725-XJ 號汽車車牌2 面，其認事用法及量刑均無不當
    ，應予維持，並引用第一審簡易判決書及檢察官起訴書記載
    之事實、證據、理由及應適用之法條如附件。
二、上訴人即被告甲○○上訴意旨略以：上訴人犯罪後，即坦承
    犯行，絕無推諉卸責，犯後深感悔悟，深知不該因一己之私
    而觸犯法律，且上訴人所犯係竊盜未遂罪，原審判處有期徒
    刑5 月，實屬過重，又其另涉行使偽造特種文書案件，臺灣
    雲林地方法院僅判處有期徒刑3 月，本案原審就此部分判處
    有期徒刑5 月，亦屬過重，懇請從輕量刑，給予自新機會等
    語。
三、按量刑之輕重，係事實審法院得依職權自由裁量之事項，茍
    已斟酌刑法第57條各款所列情狀而未逾越法定刑度，則不得
    遽指為違法；又刑罰之量定屬法院自由裁量之職權行使，但
    仍應審酌刑法第57條所列各款事由及一切情狀，為酌量輕重
    之標準，並非漫無限制，在同一犯罪事實與情節，如別無其
    他加重或減輕之原因，下級法院量定之刑，亦無過重或失輕
    之不當情形，則上級法院對於下級法院之職權行使，原則上
    應予尊重（最高法院72年度臺上字第6696號判例、85年度臺
    上字第2446號判決意旨參照）。訊據上訴人對原審認定之犯
    行均坦承不諱，原審以被告涉犯竊盜未遂罪及行使偽造特種
    文書罪，並審酌被告正值青壯之年，不思循正當途徑獲取所
    需，圖以不勞而獲之方式竊取財物未遂，又為規避查緝而偽
    造車牌並懸掛行使，顯見其無視法律存在，所為危害真正車
    牌所有人暨公路監理機關對行車許可管理、警察機關對道路
    交通稽查之正確性，其行為欠缺正確法治觀念，所為甚不足
    取，惟其犯罪手段尚屬平和，及其素行、犯罪動機、手段、
    目的、犯罪所生危害、犯後態度，暨其犯後終能坦承犯行、
    其生活狀況、智識程度及檢察官之具體求刑等一切情狀，依
    其職權行使，就上開2 罪各判處有期徒刑5 月，均諭知易科
    罰金之折算標準，並定應執行刑為有期徒刑9 月及諭知易科
    罰金之折算標準，諭知沒收扣案之鑰匙1 支、偽造車牌號碼
    4725-XJ 號汽車車牌2 面，經核認事用法均無違誤不當之處
    ，其量刑並未逾越法律規定之範圍，亦無濫用權限之情事，
    核屬妥適，上訴意旨指摘原審量刑過重，為無理由，應予駁
    回。
據上論斷，應依刑事訴訟法第455 條之1 第1 項、第3 項、第36
8 條、第373 條，判決如主文。
本件經檢察官廖偉志到庭執行職務。
中    華    民    國    99    年    11    月    11    日
                  刑事第一庭    審判長法  官  余仕明
                                      法  官  胡宜如
                                      法  官  楊舒嵐
以上正本證明與原本無異。
本件不得上訴。
中    華    民    國    99    年    11    月    11    日
                                      書記官  陳如玲
附錄論罪科刑法條：
中華民國刑法第320條
（普通竊盜罪、竊佔罪）
意圖為自己或第三人不法之所有，而竊取他人之動產者，為竊盜
罪，處5  年以下有期徒刑、拘役或 5 百元以下罰金。
意圖為自己或第三人不法之利益，而竊佔他人之不動產者，依前
項之規定處斷。
前二項之未遂犯罰之。
中華民國刑法第212條
（偽造變造特種文書罪）
偽造、變造護照、旅券、免許證、特許證及關於品行、能力服務
或其他相類之證書、介紹書，足以生損害於公眾或他人者，處 1
年以下有期徒刑、拘役或 3 百元以下罰金。
中華民國刑法第216條
（行使偽造變造或登載不實之文書罪）
行使第 210 條至第 215 條之文書者，依偽造、變造文書或登載
不實事項或使登載不實事項之規定處斷。

司法院資訊處製作；財團法人民間司法改革基金會備份。
